【裁判字號】    90,毒抗,718
【裁判日期】    900911
【裁判案由】    毒品危害防制條例
【裁判全文】
台灣高等法院刑事裁定                              九十年度毒抗字第七一八號
    抗  告  人
    即  被  告  甲○○
右列抗告人因違反毒品危害防制條例案件，不服台灣新竹地方法院中華民國九十年七
月九日裁定（九十年度毒聲字第一一一四號）提起抗告，本院裁定如左：
    主  文
抗告駁回。
    理  由
一、原審裁定意旨：犯毒品危害防制條例第十條之罪者，檢察官應先將被告送勒戒處
    所觀察、勒戒。經觀察、勒戒後，無繼續施用毒品傾向者，應由檢察官為不起訴
    處分。又三犯者，不適用前項（即毒品危害防制條例第二十條第二項）之規定，
    應由檢察官聲請法院裁定先令入戒治處所施以強制戒治。毒品危害防制條例第二
    十條第一項、第二項、第三項分別定有明文。經查：(一)抗告人即被告甲○○前於
    民國八十六年七月二十一日二十時三十分許回溯前九十六小時內之某時，因施用
    第二級毒品安非他命，經原審法院以八十七年度毒聲字第一三四號裁定送觀察、
    勒戒後，認無繼續毒品之傾向，業由臺灣新竹地方法院檢察署檢察官以八十七年
    度偵字第三一六一號、六二０六號為不起訴處分確定。嗣被告復基於概括犯意自
    八十七年十月二十六日晚間某時起至八十八年四月一日下午五時止，先後多次施
    用第二級毒品，經原審法院以八十八年度毒聲字第九九號裁定送勒戒處所觀察、
    勒戒後，認有繼續施用毒品傾向，再由原審以八十八年度毒聲字第九四四號裁定
    令入戒治處所施以強制戒治，嗣因戒治期滿三月後，其成效經評定為合格，已由
    原審法院以八十八年度毒聲字第二一九五號裁定停止戒治並付保護管束，保護管
    束期間至八十九年五月二日期滿，此項犯行並由原審法院於八十八年十一月二十
    四日以八十八年度簡上字第九一號判決處被告有期徒刑六月確定。此有原審法院
    前開案號判決書、臺灣新竹地方法院檢察署刑案資料查註紀錄表暨保護管束指揮
    書影本各一份附於偵卷為憑，並有原審法院調閱之八十七年度毒聲字第一三四號
    、八十八年度毒聲字第九九號、第九四四號、第二一九五號裁定書及被告全國前
    案紀錄表附卷可稽，均經核閱查明。故被告先前二犯之程序已經終結。(二)被告於
    八十九年五月九日晚間八時五十五分許為警查獲後，於警、偵訊中雖矢口否認其
    有何施用毒品之犯行，惟其在警局所親採封瓶之尿液（檢體編號：Ａ一一七），
    經送初、覆驗後，均呈甲基安非他命陽性反應，有姓名代號對照表、新竹市衛生
    局八十九年五月十六日出具之竹市衛六字第六三九六號不法藥物尿液初步篩檢報
    告書暨法務部調查局（九０）陸（一）字第九００三九一八二號檢驗通知書各一
    紙在卷足稽。是依上開說明，被告三犯施用毒品犯行，堪予認定。是被告辯解其
    未施用毒品，顯為卸責之詞並不可採，應准聲請人之聲請，依毒品危害防制條例
    第二十條第三項規定，裁定被告令入戒治處所強制治戒一年，經核並無違誤。
二、本件抗告意旨略以：伊於該日在警局採尿之時，為懼怕員警為求績效栽贓之舉，
    係在友人前來探詢之時，以其所攜之水蜜桃味飲用水（礦泉水）倒入尿杯封緘交
    驗，有證人張禮鵬、劉桂蓉、李志于在場目睹足證，何以該樣本竟然驗出安非他
    命反應？實著有疑，懇請傳訊該三名證人查證，查明事實云云。惟查，被告於前
    揭時、地為警查獲時，經警採尿送驗後，其初、複驗結果均呈甲基安非他命陽性
    反應，有新竹市衛生局不法藥物尿液初步篩檢報告書、法務部調查局（９０）陸
    （一）字第九００三九一八二號檢驗通知書各一紙在卷（見偵查卷第三十三、五
    十一頁），再法務部調查局檢驗方法所採之氣相層析質譜儀分析法是目前就藥物
    篩檢結果必須進一步確認時最常採用之確認方法，在良好的操作條件之下，以氣
    相層析質譜儀作藥物及其代謝物之定性及定量分析正確性高，上開尿液檢驗報告
    應可採認。被告抗告意旨雖辯稱：伊係以水蜜桃味飲用水倒入尿杯封緘交驗並有
    三名證人在場目睹，聲請傳喚該三名證人云云。惟被告若確無吸食第二級毒品安
    非他命，其尿液檢驗結果斷不可能出現甲基安非他命陽性反應，被告何須害怕驗
    尿而以水蜜桃味飲用水充作尿液送驗，是被告上揭辯詞，益徵其心虛害怕其吸毒
    之犯行東窗事發，故被告上開所辯，顯係卸責之詞，不足採信。本件事證已臻明
    確，被告請求傳喚證人張禮鵬、劉桂蓉、林志于等三人證明被告係將水蜜桃味飲
    用水混充尿液等情，自無傳喚之必要。被告三犯施用第二級毒品安非他命之犯行
    ，堪予認定。本件抗告，並無理由，應予駁回。
據上論結，應依刑事訴訟法第四百十二條，裁定如主文。
中    華    民    國    九十      年      九      月        十一        日
                              臺灣高等法院刑事第二十四庭
                                  審判長法  官  陳  貽  男
                                        法  官  李  世  貴
                                        法  官  陳  憲  裕
右正本證明與原本無異。
不得再抗告。
                                        書記官  劉  育  妃
中    華    民    國      九十    年      九        月     十二         日


司法院資訊處製作；財團法人民間司法改革基金會備份。
